臺灣臺北地方法院交通事件裁定　　　　　　　　　　九十年度交聲字第一一六號
　　異議人即
　　受處分人　甲○○
右列受處分人因違反道路交通管理處罰條例案件，對於臺北市交通事件裁決所於中華
民國九十年九月十九日所為處分（原處分案號：北市裁三字第駕裁二二－Ｚ0000
0000號）聲明異議，本院裁定如左：
        主      文
異議駁回。
        理      由
一、汽車行駛高速公路應依速限標誌指示，高速公路交通管制規則第五條第一項前段
    有明文規定。汽車行駛於高速公路而不遵管制之規定者，處汽車駕駛人新臺幣（
    下同）三千元以上六千元以下罰鍰並記違規點數一點，道路交通管理處罰條例第
    三十三條第一項及第六十三條第一項第一款有處罰規定。又汽車駕駛人駕駛車輛
    未隨身攜帶駕駛執照者，處三百元以上六百元以下罰鍰，道路交通管理處罰條例
    第二十五條第三款亦有規定。
二、本件受處分人即異議人甲○○於民國九十年六月二十四日二時十九分許，未隨身
    攜帶駕駛執照，駕駛其所有車牌號碼Ｓ六－一四三六號自用小客車，行經設有最
    高速限八十公里標誌之國道三甲號高速公路西向路標三‧六公里處，為內政部警
    政署國道公路警察局第六隊（以下稱國道六隊）執勤員警鄧永立在路肩定點使用
    雷達測速器，測得該輛自用小客車駕駛人竟以時速一百零三公里之行車速度（超
    速二十三公里，滿二十公里以上）行駛，以其有違反道路交通管理處罰條例第三
    十三條第一項、第二十五條第三款規定之行為，經上開員警攔停，當場告知違規
    事實並掣單（公警局交字第Ｚ00000000號）舉發。嗣受處分人依限到案
    向原處分機關提出申訴，原處分機關請舉發單位即國道六隊調查結果，仍認受處
    分人有前揭違規行為，原處分機關即於九十年九月十九日依道路交通管理處罰條
    例第三十三條第一項、第二十五條第三款、第六十三條第一項第一款及違反道路
    交通管理事件統一裁罰標準表規定，裁處新臺幣三千三百元罰鍰，並記違規點數
    一點。
三、受處分人聲明異議意旨對其駕駛車輛未隨身攜帶駕駛執照固不否認，惟對超速部
    分矢口否認，並辯稱略謂：否認國道三號速限為八十公里；否認雷達測速；主張
    臺北市○○○○道無管轄權；行政程序法施行後，速限無法律之授權云云。然查
    ：
    (一)按違反道路交通管理處罰條第十二條至第六十八條之規定者，由公路主管機關
      處罰；關於上開處罰，公路主管機關應設置交通裁決單位辦理；其組織規程由
      交通部、直轄市政府決定之，道路交通管理處罰條第八條第一項第一款、第三
      項定有明文。本件原處分機關即臺北市交通事件裁決所之組織規程暨編制表曾
      層報臺北市議會審議通過，於民國八十七年七月十六日正式成立，為全國第一
      個法制化的裁決機關。查本件受處分人經舉發有違反道路交通管理處罰條第二
      十五條第三款、第三十三條第一項之行為，應由公路主管機關處罰，而本件原
      處分機關－臺北市交通事件裁決所之組織規程係由臺北市議會審核通過，其係
      法制化之交通裁決單位甚為明確。復按，臺北市交通事件裁決所管轄所有臺北
      市汽機車及駕駛人有關交通違規案件，受處分人之住居所既在臺北市○○○○
      道路交通管理處罰條第二十五條第三款、第三十三條第一項之案件，自應由臺
      北市交通事件裁決所管轄。可知本件受處分人辯稱：「臺北市○○○○道無管
      轄權」云云，顯無理由。
    (二)右揭違規事實，業據本件原舉發單位國道六隊於原處分機關函請調查時陳稱：
      「查國道三甲公路（臺北聯絡道）西向四‧三公里處設有明顯最高時速限制八
      十公里標誌，該車行速一○三公里，超速二十三公里（該路段最高時速限制八
      十公里），違規事實明確，員警依法舉發，並無不當。另依據道路交通標誌標
      線號誌設置規則第八十五條之規定，限制之時速由主管機關參照路線設計、道
      路狀況、交通量、事資料及其他因素定之。」等語明確，此有國道六隊九十年
      七月十六日（九○）公警國六刑字第一一七九五號書函附卷可稽。況查交通警
      察掣單舉發違反道路交通管理處罰條例所列之違規事實，本質上為行政處分，
      係公務員基於職務上之權力，依法就特定之具體事件所為之具公法上效果之單
      方面行政行為，基於公務員為公法上行為具有公信力之原則，該行政行為當可
      被推定為真正，其據以依法處分之事實認定亦為正確無誤。綜上所述，本件受
      處分人空言否認其駕車超速行駛之辯解無非係卸責之詞，不足採信。
    (三)綜上所述，本件受處分人駕車行駛高速公路超速行駛滿二十公里以上及駕駛車
      輛未隨身攜帶駕駛執照之違規行為洵堪認定屬實，從而原處分機關依行為時道
      路交通管理處罰條例第三十三條第一項、第二十五條第三款、第六十三條第一
      項第一款及違反道路交通管理事件統一裁罰標準表規定，共裁處新臺幣三千三
      百元罰鍰並記違規點數一點之處分，核無違誤。本件聲明異議為無理由，應予
      駁回。
據上論斷，應依道路交通案件處理辦法第十九條，裁定如主文。
中      華      民      國      九十一    年      六      月    十七    日
        臺灣臺北地方法院交通法庭
                                        法  官  曾  啟  謀
右正本證明與原本無異。
如不服本裁定，應於裁定送達後五日內向本院提出抗告狀。
                                        書記官  謝  韻  華
中      華      民      國      九十一    年      六      月    十七    日
